---
title: "基础图类Basic Plots 14 - 力导向布局图Force Chart"
output: 
  html_document: 
    number_sections: yes
    toc: yes
    toc_depth: 4
---

```{r setup, include=FALSE}
knitr::opts_chunk$set(echo = TRUE)
```

首先，加载`recharts`:
```{r}
library(recharts)
```

# 介绍Introduction

力导向布局图包括两类：

- 曲线连接
- 直线连接

<table id='intro'>
<tr><td>
```{r,echo=FALSE}
nodes <- cbind(yuNetwork$nodes[,1], NA, yuNetwork$nodes[,2:3],
               stringsAsFactors=FALSE)
names(nodes) <- names(yuNetwork$links)
yu <- rbind(yuNetwork$links, nodes, stringsAsFactors=FALSE)

echartr(yu, c(source, target), weight, relation, type='force') %>% 
    setTitle("Yu Family of Shaoxing") %>% setTheme(palette=c(
        'tan3','green3','green2','lawngreen','olivedrab1'), 
        width=400, height=300)
```
</td>
<td>
```{r,echo=FALSE}
echartr(yu, c(source, target), weight, relation, type='force_line') %>% 
    setTitle("Yu Family of Shaoxing") %>% setTheme(palette=c(
        'tan3','green3','green2','lawngreen','olivedrab1'), 
        width=400, height=300)
```
</td></tr>
</table>

关键是：

- 数据结构:
  - 矩阵模式: 一个数据框，其中一列为节点名，余下的是一个矩阵。将节点名赋值给x, 矩阵赋值给y。
  - 节点/联结模式：一个节点数据框[x, NA, series, weight]和一个联结数据框[x, x1, relation, value]。用`rbind`将两者合并。如果未提供节点数据框，recharts会基于联结数据框自动构建。相应地，提供[x, x1, series/relation, weight/value]数据框。
- 力导向布局图和和弦图可通过工具箱按钮快速切换。

# 用法Function Call

```r
echartr(data, x, <y>, <series>, <t>, <type>, <subtype>)
```

+--------+--------------------------------------------------------------------+
| 参数   |  要求                        |
+========+====================================================================+
|**data**| 数据框格式的源数据                          |
+--------+--------------------------------------------------------------------+
| **x**  | 文本型自变量，其他类型转为因子后计算。节点/联结模式下，必须提供`x`列。矩阵模式下，只传入`x`的第一个变量。 |
+--------+--------------------------------------------------------------------+
| **y**  | 数值型应变量。节点/联结模式下，只传入`y`的第一个变量。矩阵模式下，`y`的所有列都被传入。 |
+--------+--------------------------------------------------------------------+
| series | 数据系列变量，转为因子后计算。如果提供多个变量，只传入第一个。 |
+--------+--------------------------------------------------------------------+
|  t     | 时间轴变量，转为因子后计算。如提供多个变量，只传入第一个。 |
+--------+--------------------------------------------------------------------+
| type   | 'force'/'force_curve', 'force_line'. |
+--------+--------------------------------------------------------------------+
| subtype| - force: c("arrow", "triangle") | 
|        |     + arrow: 连线末端图标为箭头 |
|        |     + triangle: 连线末端图标为三角 |
|        | - force_line: c("arrow", "triangle") | 
+--------+--------------------------------------------------------------------+

# 举例Showcase

## 数据准备Data Preparation


### 矩阵模式Matrix Mode

```{r}
grpmtx <- matrix(c(11975, 5871, 8916, 2868, 1951, 10048, 2060, 6171, 8010, 16145,
                   8090, 8045, 1013, 990, 940, 6907), byrow=TRUE, nrow=4)
grpmtx <- as.data.frame(grpmtx)
names(grpmtx) <- paste0('Group', 1:4)
grpmtx$Name <- paste0('Group', 1:4)
knitr::kable(grpmtx, align=c('lllll'))
```

数据框的前四列就是一个矩阵，而最后一列则是名称向量。所以其数据结构符合矩阵模式的要求。

矩阵模式可以转换为节点/联结模式。Matrix[i, j]代表了两个节点(i & j)和一个联结(i -> j)。

### 节点Node/联结link模式

```{r}
str(yuNetwork)
```

`yuNetwork`数据集包含一个节点数据框(nodes)及一个联结数据框(links)。可以合并为一个数据框。

- nodes节点: 
    - `name`: 节点名称
    - `series`: 节点所属数据系列
    - `value`: 节点的重要性分值
- links联结: 
    - `source`和`target`: 定义了联结的方向
    - `relation`: 联结的名称
    - `weight`: 联结的重要性分值

```{r}
nodes <- cbind(yuNetwork$nodes[,1], NA, yuNetwork$nodes[,2:3],
               stringsAsFactors=FALSE)
names(nodes) <- names(yuNetwork$links)
yu <- rbind(yuNetwork$links, nodes, stringsAsFactors=FALSE)
```


## 力导向布局图Force Chart

### 曲线联结Force with Curve

设`type`为'force'。

```{r}
echartr(yu, c(source, target), weight, relation, type='force') %>% 
    setTitle("Yu Family of Shaoxing") %>% setTheme(palette=c(
        'tan3','green3','green2','lawngreen','olivedrab1'))
```

### 直线联结Force with Line

#### 矩阵模式Matrix Mode

```{r}
echartr(grpmtx, Name, c(Group1, Group2, Group3, Group4), type='force_line') %>% 
  setTitle('Test Data', 'Force with ribbon')
```

#### 节点Node/联结link模式

设`type`为'force_line'。

```{r}
echartr(yu, c(source, target), weight, relation, type='force_line') %>% 
    setTitle("Yu Family of Shaoxing") %>% setTheme(palette=c(
        'tan3','green3','green2','lawngreen','olivedrab1'))
```


### 带时间轴的力导向布局图Force with Timeline

用`year`列作为时间轴。

```{r}
echartr(deutsch, c(club, player), weight, role, t=year,
        type='force', sub='arrow') %>% 
  setTitle('Club Orientation of Deutsch Soccer Team')
```

# 其他设定Futher Setup

接下来可以配置控件、添加标注点/标注线，以及美化成图。

参考相关函数，尽情探索吧。

