---
title: "基础图类Basic Plots 15 - 和弦图Chord Chart"
output: 
  html_document: 
    number_sections: yes
    toc: yes
    toc_depth: 4
---

```{r setup, include=FALSE}
knitr::opts_chunk$set(echo = TRUE)
```

首先，加载`recharts`:
```{r}
library(recharts)
```

# 介绍Introduction

和弦图Chord plot包含2个类型：

- 带缎带的和弦图
- 无缎带的和弦图

<table id='intro'>
<tr><td>
```{r,echo=FALSE}
grpmtx <- matrix(c(11975, 5871, 8916, 2868, 1951, 10048, 2060, 6171, 8010, 16145,
                   8090, 8045, 1013, 990, 940, 6907), byrow=TRUE, nrow=4)
grpmtx <- as.data.frame(grpmtx)
names(grpmtx) <- paste0('Group', 1:4)
grpmtx$Name <- paste0('Group', 1:4)

echartr(grpmtx, Name, c(Group1, Group2, Group3, Group4), 
        type='chord', subtype='ribbon+asc+descsub+hidelab+scaletext') %>% 
  setTitle('Test Data','chord with ribbon') %>%
  setTheme('macarons', width=400, height=300)
```
</td>
<td>
```{r,echo=FALSE}
echartr(deutsch[deutsch$year==2014,], c(club, player), weight, role, type='chord', 
        sub='asc+descsub+rotatelab') %>% setTheme('infographic', width=400, height=300) %>% 
  setTitle('Club Orientation of Deutsch Soccer Team (2014)', 'Chord without ribbon')
```
</td></tr>
</table>

关键是：

- 数据结构
  - 矩阵模式: 一个数据框，其中一列为节点名，余下的是一个矩阵。将节点名赋值给x, 矩阵赋值给y。
  - 节点/联结模式：一个节点数据框[x, NA, series, weight]和一个联结数据框[x, x1, relation, value]。用`rbind`将两者合并。如果未提供节点数据框，recharts会基于联结数据框自动构建。相应地，提供[x, x1, series/relation, weight/value]数据框。

# 用法Function Call

```r
echartr(data, x, <y>, <series>, <t>, <type>, <subtype>)
```

+--------+--------------------------------------------------------------------+
| 参数   |  要求                                                      |
+========+====================================================================+
|**data**| 数据框格式的源数据                          |
+--------+--------------------------------------------------------------------+
| **x**  | 文本型自变量，其他类型转为因子后计算。节点/联结模式下，必须提供`x`列。矩阵模式下，只传入`x`的第一个变量。 |
+--------+--------------------------------------------------------------------+
| **y**  | 数值型应变量。节点/联结模式下，只传入`y`的第一个变量。矩阵模式下，`y`的所有列都被传入。 |
+--------+--------------------------------------------------------------------+
| series | 数据系列变量，转为因子后计算。如果提供多个变量，只传入第一个。 |
+--------+--------------------------------------------------------------------+
|  t     | 时间轴变量，转为因子后计算。如提供多个变量，只传入第一个。 |
+--------+--------------------------------------------------------------------+
| type   | 'chord'. |
+--------+--------------------------------------------------------------------+
| subtype| - chord: c("ribbon","scale","scaletext","rotatelab","hidelab","clock","clockwise","asc","desc","ascsub","descsub") | 
|        |     + ribbon: 带缎带，要求数据结构为双向联结 |
|        |     + scale: 如带缎带，缎带上显示刻度 |
|        |     + scaletext: 如带缎带，缎带上显示刻度和刻度文字 |
|        |     + rotatelab: 旋转标签 |
|        |     + hidelab: 隐藏标签（默认不隐藏） |
|        |     + clock/clockwise: 升序为顺时针（默认逆时针） |
|        |     + asc: 节点升序排列 |
|        |     + desc:节点降序排列  |
|        |     + ascsub: 和弦升序排列 |
|        |     + descsub: 和弦降序排列 |
+--------+--------------------------------------------------------------------+

# 举例Showcase

## 数据准备Data Preparation


### 矩阵模式Matrix Mode

```{r}
grpmtx <- matrix(c(11975, 5871, 8916, 2868, 1951, 10048, 2060, 6171, 8010, 16145,
                   8090, 8045, 1013, 990, 940, 6907), byrow=TRUE, nrow=4)
grpmtx <- as.data.frame(grpmtx)
names(grpmtx) <- paste0('Group', 1:4)
grpmtx$Name <- paste0('Group', 1:4)
knitr::kable(grpmtx, align=c('lllll'))
```

数据框的前四列就是一个矩阵，而最后一列则是名称向量。所以其数据结构符合矩阵模式的要求。

矩阵模式可以转换为节点/联结模式。Matrix[i, j]代表了两个节点(i & j)和一个联结(i -> j)。

### 节点Node/联结link模式

```{r}
knitr::kable(deutsch[deutsch$year==2014,])
```

数据框内找不到数值型矩阵结构，所以被识别为节点/联结模式。由于第一、二列么有NA，所以`recharts`会基于所给的数据框构建一个节点数据框。其结构为：

```{r,echo=FALSE}
nodes <- data.frame(
  name=c(names(table(deutsch$player)), names(table((deutsch$club)))), 
  value=c(table(deutsch$player), table(deutsch$club)), series='')
knitr::kable(nodes, row.names=FALSE)
```

## 和弦图Chord Chart

### 带缎带的和弦图Chord with Ribbon

设`type`为'chord'，`subtype`为'ribbon'。

```{r}
echartr(grpmtx, Name, c(Group1, Group2, Group3, Group4), 
        type='chord', subtype='ribbon + asc + descsub + hidelab + scaletext') %>% 
  setTitle('Test Data','From d3.js')
```

### 无缎带的和弦图Chord without Ribbon

#### 单向联结One-direction Relationship

设`type`为'chord'。如果数据结构不包括双向联结，不论是否设置`subtype`为'ribbon'，都无法显示缎带和弦图。

```{r}
echartr(deutsch[deutsch$year==2014,], c(club, player), weight, role, type='chord', 
        sub='asc + descsub + rotatelab') %>% 
  setTitle('Club Orientation of Deutsch Soccer Team (2014)')
```

#### 双向联结Dual-direction Relationship

如果要显示缎带和弦图，必须将源数据修改为双向联结。

现在，`deutsch14`只有单向联结，这意味着，它只定义了Gotze->Bayern的关系，而没有定义反向的Bayern->Gotze。

```{r}
knitr::kable(with(deutsch[deutsch$year==2014,], table(player, club)))
```

我们需要复制source和target列以构建一个矩阵。

```{r}
deutsch14 <- deutsch[deutsch$year==2014,]
deutsch14 <- rbind(deutsch14, deutsch14)
deutsch14[14:26, c('player', 'club')] <- recharts:::exchange(
    deutsch14[14:26, 'player'], deutsch14[14:26, 'club'])
knitr::kable(with(deutsch14, table(player, club)))
```

这样，设置`subtype`为'ribbon'，就能获得缎带和弦图了。

```{r}
echartr(deutsch14, c(club, player), weight, role, type='chord', 
        sub='asc + descsub + rotatelab + ribbon') %>% 
  setTitle('Club Orientation of Deutsch Soccer Team (2014)')
```

另一个例子基于预置的数据集**mideast**。

```{r}
mideast <- as.data.frame(mideast, col.names=mideast[1,], stringsAsFactors=FALSE)
names(mideast) <- mideast[1,]
mideast <- mideast[2:16,]
me <- data.table::melt(mideast, id=NA)
me <- me[!is.na(me$value),]
me$series <- strsplit(me$value, '/')
me$value <- sapply(me$series, function(x) as.numeric(x[2]))
me$series <- sapply(me$series, function(x) x[1])
names(me) <- c('source', 'target', 'value', 'series')
str(me)
```

```{r}
echartr(me, c(source, target), value, series, type='chord', sub='ribbon')
```

### 带时间轴的和弦图Chord with Timeline

用`year`列作为时间轴。
```{r}
echartr(deutsch, c(club, player), weight, role, t=year, type='chord', 
        sub='asc + descsub + rotatelab') %>% 
    setTimeline(show=FALSE, autoPlay=TRUE) %>%
    setTitle('Club Orientation of Deutsch Soccer Team')
```

# 其他设定Futher Setup

接下来可以配置控件、添加标注点/标注线，以及美化成图。

参考相关函数，尽情探索吧。
