---
title: "基础图类Basic Plots 01 - 散点图Scatterplot"
output: 
  html_document: 
    number_sections: yes
    toc: yes
    toc_depth: 4
    toc_float: yes
---

```{r setup, include=FALSE}
knitr::opts_chunk$set(echo = TRUE)
```

首先，加载`recharts`:
```{r}
library(recharts)
```

# 介绍Introduction

散点图scatter包含两种基本类型：

- 散点图scatter/point
- 气泡图bubble

<table id='intro'>
<tr><td>
```{r,echo=FALSE}
echartr(iris, Petal.Width, Sepal.Width) %>% 
    setTheme('infographic', width=400, height=300) %>%
    setTitle('Scatter/point')
```
</td>
<td>
```{r,echo=FALSE, warning=FALSE}
echartr(iris, Petal.Width, Sepal.Width, weight=Petal.Length, type='bubble') %>% 
    setTheme('roma', width=400, height=300) %>% setTitle('Bubble')
```
</td></tr>
</table>

关键是：

- `x`和`y`为数值型
- 对于气泡图，指定合法的数值型`weight`

# 用法Function Call

```r
echartr(data, x, y, <series>, <weight>, <t>, <type>)
```

+---------+--------------------------------------------------------------------+
| 参数    |  要求                                                    |
+=========+====================================================================+
| **data**| 数据框格式的源数据                          |
+---------+--------------------------------------------------------------------+
| **x**   | 数值型自变量。若提供多个变量，则只传入第一个。 |
+---------+--------------------------------------------------------------------+
| **y**   | 数值型应变量。若提供多个变量，则只传入第一个。 |
+---------+--------------------------------------------------------------------+
| series  | 数值型系列变量，处理为因子。若提供多个变量，则只传入第一个。 |
+---------+--------------------------------------------------------------------+
| weight  | 数值型权重变量，若提供多个变量，则只传入第一个。`weight`与dataRange控件相关联。如果`type`设为'bubble'，则显示气泡图。 |
+---------+--------------------------------------------------------------------+
|  t      | 时间轴变量，处理为因子。若提供多个变量，则只传入第一个。 |
+---------+--------------------------------------------------------------------+
| type    | - `x`和`y`均为数值型，则可以忽略'type'或将其设为'auto' |
|         | - 也可指定'scatter'、'point'或'bubble' |
+---------+--------------------------------------------------------------------+


# 举例Showcase

## 散点图Scatter Plot

### 单个数据系列Singular Series

如未指定`series`，则不显示图例。

```{r}
echartr(iris, x=Sepal.Width, y=Petal.Width)
```

> 该命令等价于
> 
> ```r
> echartr(iris, Sepal.Width, Petal.Width, type='scatter')
> echartr(iris, ~Sepal.Width, Petal.Width, type='point')
> echartr(iris, Sepal.Width, "Petal.Width", type='bubble')
> echartr(iris, ~Sepal.Width, "Petal.Width", type='auto')
> ...
> ```

### 多个数据系列Multiple Series

```{r}
echartr(iris, x=Sepal.Width, y=Petal.Width, series=Species)
```

### 带时间轴的散点图Scatter Plot with Timeline

时间轴要求数值型或日期/时间型的`Z`变量。如果传入文本型变量，`echartr`会将其转为因子，并用其索引值作图，因子标签作为时间轴标签。

```{r}
echartr(iris, Sepal.Width, Petal.Width, z=Species)
```

## 气泡图Bubble Chart

关键是传入有效的数值型`weight`变量。如果`weight`被接受，且`type`为'bubble'，可生成气泡图。

```{r}
echartr(iris, Sepal.Width, Petal.Width, weight=Petal.Length, type='bubble')
```

如`type`是'scatter'/'point'，不会显示气泡图，但`weight`可映射`dataRange`控件。

```{r}
echartr(iris, Sepal.Width, Petal.Width, weight=Petal.Length) %>%
    setDataRange(calculable=TRUE, splitNumber=0, labels=c('Big','Small'),
                 color=c('red', 'yellow', 'green'), valueRange=c(0, 2.5))
```

### 其他类型气泡图Other Kinds of Bubbles

带时间轴的多系列分组气泡图与同类型的散点图相仿。

# 其他设定Futher Setup

接下来可以配置控件、添加标注点/标注线，以及美化成图。

## 标注线和标注点`addMarkLine` And `addMarkPoint`

可以拟合一条回归曲线，并定义标注线的两个点。

```{r}
lm <- with(iris, lm(Petal.Width~Sepal.Width))
pred <- predict(lm, data.frame(Sepal.Width=c(2, 4.5)))

echartr(iris, Sepal.Width, Petal.Width, Species) %>%
    addML(series=1, data=data.frame(name1='Max', type='max')) %>%
    addML(series=2, data=data.frame(name1='Mean', type='average')) %>%
    addML(series=3, data=data.frame(name1='Min', type='min')) %>%
    addMP(series=2, data=data.frame(name='Max', type='max')) %>%
    addML(series='Linear Reg', data=data.frame(
        name1='Reg', value=lm$coefficients[2], 
        xAxis1=2, yAxis1=pred[1], xAxis2=4.5, yAxis2=pred[2]))
```

你可以一个系列一个系列地添加标注线/标注点，如同上例所示。但有时用户可能希望一次性给多个数据系列添加标注线/标注点，可以在`data`中添加一个`series`变量，映射到`addML/addMP`函数的参数`series`。 

```r
data <- data.frame(
    name1=c('Max', 'Mean', 'Min'), type=c('max', 'average', 'min'),
    series=levels(iris$Species))
echartr(iris, Sepal.Width, Petal.Width, Species) %>%
    addML(series=1:3, data=data) %>%
    addMP(series=2, data=data.frame(name='Max', type='max')) %>%
    addML(series='Linear Reg', data=data.frame(
        name1='Reg', value=lm$coefficients[2], 
        xAxis1=2, yAxis1=pred[1], xAxis2=4.5, yAxis2=pred[2]))
```

---------------

参考相关函数，尽情探索吧。

