---
title: "基础图形Basic Plots 21 - 词云WordCloud"
output: 
  html_document: 
    number_sections: yes
    toc: yes
    toc_float: yes
---

```{r setup, include=FALSE}
knitr::opts_chunk$set(echo = TRUE)
```

首先，加载`recharts`:
```{r}
library(recharts)
```

# 介绍Introduction

词云只有一种类型: wordCloud

<table id='intro'>
<tr><td>
```{r,echo=FALSE}
getBaiduHot <- function(url, top=30, HTMLencoding=NULL){
    baiduhot <- paste0(readLines(url), collapse="")
    charset <- gsub('^.+charset=([[:alnum:]-]+?)[^[:alnum:]-].+$', "\\1", baiduhot)
    if (is.null(HTMLencoding)) if (!is.null(charset)) HTMLencoding <- charset
    baiduhot <- stringr::str_conv(baiduhot, HTMLencoding)
    hotword <- gsub(".+?<a class=\"list-title\"[^>]+?>([^<>]+?)</a>.+?<span class=\"icon-(rise|fair|fall)\">(\\d+?)</span>.+?","\\1\t\\3\t\\2\t", baiduhot)
    hotword <- enc2native(gsub("^(.+?)\t{4,}.+$","\\1", hotword))
    hotword <- t(matrix(unlist(strsplit(hotword,"\t")), nrow=3))
    hotword <- as.data.frame(hotword, stringsAsFactors=FALSE)
    names(hotword) <- c("Keyword", "Freq", "Trend")
    hotword$Freq <- as.numeric(hotword$Freq)
    hotword <- hotword[order(hotword$Freq, decreasing=TRUE),]
    return(hotword[1:top,])
}
hotword <- getBaiduHot("http://top.baidu.com/buzz?b=1", HTMLencoding = 'GBK')

echartr(hotword, Keyword, Freq, type='wordCloud') %>% 
    setTheme('infographic', width=400, height=300)
```
</td>
<td>
</table>

关键是:

- 文本型`x`，词列表
- 数值型`y`，词汇的频数
- `series`与图例无关联，而与颜色关联

# 用法Function Call

```r
echartr(data, x, y, <t>, <type>)
```

+--------+---------------------------------------------------------------------+
| 参数   |  要求                                                      |
+========+=====================================================================+
|**data**| 数据框格式的源数据                         |
+--------+--------------------------------------------------------------------+
| **x**  | 文本型自变量，其他类型会被转为因子。如提供多个变量，只传入第一个。 |
+--------+--------------------------------------------------------------------+
| **y**  | 数值型应变量。如提供多个变量，只传入第一个。 |
+--------+--------------------------------------------------------------------+
| series | 数据系列变量，转为因子后计算。如提供多个变量，只传入第一个。 |
+--------+--------------------------------------------------------------------+
|  t     | 时间轴变量，转为因子后计算。如提供多个变量，只传入第一个。|
+--------+--------------------------------------------------------------------+
| type   | 'wordCloud' |
+--------+--------------------------------------------------------------------+


# 举例Showcase

## 数据准备Data Preparation

从百度热词榜获取热词，并解析为数据框，包含热词和频数。

为此构建一个函数`getBaiduHot`，解析_百度热词趋势_ 网页。

```{r}
getBaiduHot <- function(url, top=30, HTMLencoding=NULL){
    baiduhot <- paste0(readLines(url), collapse="")
    charset <- gsub('^.+charset=([[:alnum:]-]+?)[^[:alnum:]-].+$', "\\1", 
                    baiduhot)
    if (is.null(HTMLencoding)) if (!is.null(charset)) HTMLencoding <- charset
    baiduhot <- stringr::str_conv(baiduhot, HTMLencoding)
    hotword <- gsub(".+?<a class=\"list-title\"[^>]+?>([^<>]+?)</a>.+?<span class=\"icon-(rise|fair|fall)\">(\\d+?)</span>.+?","\\1\t\\3\t\\2\t", baiduhot)
    hotword <- enc2native(gsub("^(.+?)\t{4,}.+$","\\1", hotword))
    hotword <- t(matrix(unlist(strsplit(hotword,"\t")), nrow=3))
    hotword <- as.data.frame(hotword, stringsAsFactors=FALSE)
    names(hotword) <- c("Keyword", "Freq", "Trend")
    hotword$Freq <- as.numeric(hotword$Freq)
    hotword <- hotword[order(hotword$Freq, decreasing=TRUE),]
    return(hotword[1:top,])
}
hotword <- getBaiduHot("http://top.baidu.com/buzz?b=1", HTMLencoding='GBK')
knitr::kable(hotword)
```

## 基本图形Basic Plot

只要提供`x`和`y`。

```{r}
echartr(hotword, Keyword, Freq, type='wordCloud') %>% 
    setTitle('Baidu Hot Word Top30 (realtime)', as.character(Sys.time()))
```

## 按数据系列着色Color by Series

我们希望将热词分组。定义一个`series`变量'Trend'。'rise'系列和'fall'系列用不同的颜色标注。

```{r}
echartr(hotword, Keyword, Freq, Trend, type='wordCloud') %>% 
    setTitle('Baidu Hot Word Top30 (realtime)', as.character(Sys.time()))
```

## 带时间轴With Timeline

比较实时、今日和七日热词趋势。

首先，获取今日和七日两个榜单的网页并转为数据框，合并。

```{r}
hotword$t <- 'Realtime'
hotword1 <- getBaiduHot("http://top.baidu.com/buzz?b=341&fr=topbuzz_b1", 
                        HTMLencoding = 'GBK')
hotword1$t <- 'Today'
hotword2 <- getBaiduHot("http://top.baidu.com/buzz?b=42&c=513&fr=topbuzz_b341",
                        HTMLencoding = 'GBK')
hotword2$t <- '7-days'
hotword <- do.call('rbind', list(hotword, hotword1, hotword2))
hotword$t <- factor(hotword$t, levels=c('Realtime', 'Today', '7-days'))
```

然后作图。

```{r}
g <- echartr(hotword, Keyword, Freq, t=t, type='wordCloud') %>% 
    setTitle('Baidu Hot Word Top30')
g
```

# 其他设定Futher Setup

接下来可以配置控件、添加标注点/标注线，以及美化成图。

## 设置主题`setTheme`

```{r}
g %>% setTheme('dark', palette='manyeyes')
```

-------------------

参考相关函数，尽情探索吧。
