---
title: "设置系列setSeries"
output: 
  html_document: 
    number_sections: yes
    toc: yes
    toc_depth: 4
---

```{r setup, include=FALSE}
knitr::opts_chunk$set(echo = TRUE)
```

首先，加载`recharts`:
```{r}
library(recharts)
```

# 介绍Introduction

创建Echarts对象的基本框架是
```
第1步 echart => 第2步 set[Widgets] => 第3步 set[Aesthetics]. 
```

第1步生成Echarts对象的结构，第2步创建/修改控件，而第3步修改控件的参数。如果要修改series部件内的参数怎么办？你需要`setSeries`。

与其它`set[Widgets]`函数相比，`setSeries`是一个较低级的函数。它直接把参数列表以list形式传入Echarts对象，因此可能导致意外错误。建议在决定使用`setSeries`前尽可能熟悉echarts的结构。

# 用法Function Call

```r
setSeries(chart, series = NULL, timeslots = NULL, ...)
```

+----------+-------------------------------------------------------------------+
|   参数   | 要求                           |
+==========+===================================================================+
|**chart** | Echarts对象，由`echartR`/`echart`创建。  |
+----------+-------------------------------------------------------------------+
| series   | 系列，可以是系列名称，或索引值。如果系列名称不在已有的系列列表中，则为视为新系列插入Echarts对象中。如设为NULL，则作用于所有系列。 |
+----------+-------------------------------------------------------------------+
|timeslots | 时间轴切片，可以是时间轴索引值或`z`变量名称。如果设为NULL，则作用于整个时间轴。 |
+----------+-------------------------------------------------------------------+
| ...      | 省略号，拟传入Echarts对象的参数列表 |
+----------+-------------------------------------------------------------------+

## 通用的省略号属性列表Generic Features in Elipsis

+-----------------+------------------------------------------------------------+
|  属性           |  解释  |
+=================+============================================================+
| `type`          |  图类型，如 'line', 'bar', 'scatter', 'k', 'pie', 'radar', 'chord', 'force', 'map'... 如设为NULL，该系列不被显示。 |
+-----------------+------------------------------------------------------------+
| `name`          | 系列名称。  |
+-----------------+------------------------------------------------------------+
|`tooltip`        | 参见`setTooltip` |
+-----------------+------------------------------------------------------------+
| `data`          | `echartR`的data部分 |
+-----------------+------------------------------------------------------------+
|`itemStyle`      | 参见`itemStyle` |
+-----------------+------------------------------------------------------------+
| `markPoint`     | 参见`addMarkPoint` |
+-----------------+------------------------------------------------------------+
| `markLine`      | 参见`addMarkLine` |
+-----------------+------------------------------------------------------------+
| `clickable`     | 数据图形是否可点击，默认为TRUE |
+-----------------+------------------------------------------------------------+
| `z`             | 第二级图层控制，默认为2。 |
+-----------------+------------------------------------------------------------+
|  `zlevel`       | 第一级图层控制，默认为0。 |
+-----------------+------------------------------------------------------------+

## 不同图类特有的省略号属性列表Chart-type-specific Features in Elipsis

### 线图Line/面积图Area

+-----------------+------------------------------------------------------------+
|  属性           |  解释 |
+=================+============================================================+
| `stack`         | TRUE/FALSE |
+-----------------+------------------------------------------------------------+
|`xAxisIndex`     | 0/1, 默认为0 (主坐标轴) |
+-----------------+------------------------------------------------------------+
|`yAxisIndex`     | 0/1, 默认为0 (主坐标轴) |
+-----------------+------------------------------------------------------------+
|`symbol`         | 参见`setSymbols` |
+-----------------+------------------------------------------------------------+
|`symbolSize`     | 数值或`JS`函数 |
+-----------------+------------------------------------------------------------+
|`symbolRotate`   | -180 ~ 180 |
+-----------------+------------------------------------------------------------+
|`showAllSymbol`  | TRUE/FALSE, 默认为FALSE |
+-----------------+------------------------------------------------------------+
|`smooth`         | TRUE/FALSE, 默认为FALSE |
+-----------------+------------------------------------------------------------+
|`dataFilter`     | 仅用于线图/面积图， 'nearest'/'min'/'max'/'average', 默认'nearest'. |
+-----------------+------------------------------------------------------------+
|`legendHoverLink`| TRUE/FALSE, 默认为TRUE |
+-----------------+------------------------------------------------------------+

### 条图Bar/柱图Column/直方图Histogram

+-----------------+------------------------------------------------------------+
|  属性           |  解释 |
+=================+============================================================+
|`stack`          | TRUE/FALSE |
+-----------------+------------------------------------------------------------+
|`xAxisIndex`     | 0/1, 默认为0 (主坐标轴) |
+-----------------+------------------------------------------------------------+
|`yAxisIndex`     | 0/1, 默认为0 (主坐标轴) |
+-----------------+------------------------------------------------------------+
|`barGap`         | 百分比或数值, 默认为'30%' |
+-----------------+------------------------------------------------------------+
|`barCategoryGap` | 百分比或数值, 默认为'20%' |
+-----------------+------------------------------------------------------------+
|`barMinHeight`   | 数值型，默认为0. |
+-----------------+------------------------------------------------------------+
|`barWidth`       | 数值型，默认为自动 |
+-----------------+------------------------------------------------------------+
|`barMaxWidth`    | 数值型，默认为自动 |
+-----------------+------------------------------------------------------------+
|`legendHoverLink`| TRUE/FALSE, 默认为TRUE |
+-----------------+------------------------------------------------------------+

### 散点图Scatter/气泡图Bubble

+-----------------+------------------------------------------------------------+
|  属性           |  解释 |
+=================+============================================================+
|`xAxisIndex`     | 0/1, 默认为0 (主坐标轴) |
+-----------------+------------------------------------------------------------+
|`yAxisIndex`     | 0/1, 默认为0 (主坐标轴) |
+-----------------+------------------------------------------------------------+
|`symbol`         | 参见`setSymbols` |
+-----------------+------------------------------------------------------------+
|`symbolSize`     | 数值或`JS`函数 |
+-----------------+------------------------------------------------------------+
|`symbolRotate`   | -180 ~ 180 |
+-----------------+------------------------------------------------------------+
|`large`          | TRUE/FALSE, 默认为FALSE. |
+-----------------+------------------------------------------------------------+
|`largeThreshold` | 数值型，默认为2000. |
+-----------------+------------------------------------------------------------+
|`legendHoverLink`| TRUE/FALSE, 默认为TRUE. |
+-----------------+------------------------------------------------------------+

### 饼图Pie/环图Ring/玫瑰图Rose

+-----------------+------------------------------------------------------------+
|  属性           |  解释 |
+=================+============================================================+
|`legendHoverLink`| TRUE/FALSE, 默认为TRUE. |
+-----------------+------------------------------------------------------------+
|`center`         | 百分比或数值, 默认为c('50%', '50%') |
+-----------------+------------------------------------------------------------+
|`radius`         | 百分比或数值, 默认为c(0, '75%') |
+-----------------+------------------------------------------------------------+
|`startAngle`     | 数值， -360 ~ 360, 饼图默认为90 |
+-----------------+------------------------------------------------------------+
|`minAngle`       | 数值型，默认为0. |
+-----------------+------------------------------------------------------------+
|`clockWise`      | TRUE/FALSE, 默认为TRUE. |
+-----------------+------------------------------------------------------------+
|`roseType`       | 'radius'/'area'. |
+-----------------+------------------------------------------------------------+
|`selectedOffset` | 数值型，默认为10. |
+-----------------+------------------------------------------------------------+
|`selectedMode`   | NULL/'single'/'multiple', 默认为NULL. |
+-----------------+------------------------------------------------------------+

### 雷达图Radar

+-----------------+------------------------------------------------------------+
|  属性           |  解释 |
+=================+============================================================+
|`symbol`         | 参见`setSymbols` |
+-----------------+------------------------------------------------------------+
|`symbolSize`     | 数值或`JS`函数  |
+-----------------+------------------------------------------------------------+
|`symbolRotate`   | 竖直，-180 ~ 180 |
+-----------------+------------------------------------------------------------+
|`legendHoverLink`| TRUE/FALSE, 默认为TRUE. |
+-----------------+------------------------------------------------------------+
|`polarIndex`     | 数值，防止某数据系列的极坐标索引值. |
+-----------------+------------------------------------------------------------+

### 和弦图Chord

+-----------------+------------------------------------------------------------+
|  属性           |  解释 |
+=================+============================================================+
|`symbol`         |  参见`setSymbols` |
+-----------------+------------------------------------------------------------+
|`symbolSize`     |  数值或`JS`函数 |
+-----------------+------------------------------------------------------------+
|`clockWise`      |  TRUE/FASLE, 默认为FALSE. |
+-----------------+------------------------------------------------------------+
|`categories`     |  数值型向量 |
+-----------------+------------------------------------------------------------+
|`links`          |  联结列表 |
+-----------------+------------------------------------------------------------+
|`matrix`         |  矩阵数据 |
+-----------------+------------------------------------------------------------+
|`minRadius`      |  数值型，默认为10. |
+-----------------+------------------------------------------------------------+
|`maxRadius`      |  数值型，默认为20. |
+-----------------+------------------------------------------------------------+
|`ribbonType`     |  TRUE/FALSE, 默认为TRUE. |
+-----------------+------------------------------------------------------------+
|`showScale`      |  TRUE/FALSE, 默认为FALSE. |
+-----------------+------------------------------------------------------------+
|`showScaleText`  |  TRUE/FALSE, 默认为FALSE |
+-----------------+------------------------------------------------------------+
|`padding`        |  数值型，默认为2. |
+-----------------+------------------------------------------------------------+
|`sort`           | 'none'/'ascending'/'descending', 默认为'none'. |
+-----------------+------------------------------------------------------------+
|`sortSub`        | 'none'/'ascending'/'descending', 默认为'none'. |
+-----------------+------------------------------------------------------------+
|`nodes`          |  节点列表 |
+-----------------+------------------------------------------------------------+

### 力导向布局图Force

+-----------------+------------------------------------------------------------+
|  属性           |  解释 |
+=================+============================================================+
| `symbol`        | 参见`setSymbols` |
+-----------------+------------------------------------------------------------+
| `symbolSize`    | 数值或`JS`函数 |
+-----------------+------------------------------------------------------------+
| `large`         | TRUE/FALSE, 默认为FALSE. |
+-----------------+------------------------------------------------------------+
| `center`        | 百分数或数值，默认为c('50%', '50%'). |
+-----------------+------------------------------------------------------------+
| `roam`          | TRUE/FALSE/'scale'/'move', 默认为FALSE. |
+-----------------+------------------------------------------------------------+
| `categories`    | 文本型向量 |
+-----------------+------------------------------------------------------------+
| `links`         | 联结列表 |
+-----------------+------------------------------------------------------------+
| `matrix`        | 数据矩阵 |
+-----------------+------------------------------------------------------------+
| `size`          | 百分比或数值，默认为'100%' |
+-----------------+------------------------------------------------------------+
| `minRadius`     | 数值型，默认为10. |
+-----------------+------------------------------------------------------------+
| `maxRadius`     | 数值型，默认为20. |
+-----------------+------------------------------------------------------------+
| `linkSymbol`    | 图标名向量, 默认为c('none', 'arrow') |
+-----------------+------------------------------------------------------------+
| `linkSymbolSize`| 数值型向量，默认为c(10, 15) |
+-----------------+------------------------------------------------------------+
| `scaling`       | 数值型，默认为1 |
+-----------------+------------------------------------------------------------+
| `gravity`       | 数值型，默认为1 |
+-----------------+------------------------------------------------------------+
| `draggable`     | TRUE/FALSE, 默认为TRUE |
+-----------------+------------------------------------------------------------+
| `useWorker`     | TRUE/FALSE, 默认为FALSE |
+-----------------+------------------------------------------------------------+
| `steps`         | 数值型，默认为1 |
+-----------------+------------------------------------------------------------+
| `nodes`         | 联结列表 |
+-----------------+------------------------------------------------------------+


### 地图Map

+---------------------+--------------------------------------------------------+
|  属性               |  解释 |
+=====================+========================================================+
| `selectedMode`      | NULL/'single'/'multiple', 默认为NULL |
+---------------------+--------------------------------------------------------+
| `mapType`           | 'china'/'world', 默认为'china' |
+---------------------+--------------------------------------------------------+
| `hoverable`         | TRUE/FALSE, 默认为TRUE |
+---------------------+--------------------------------------------------------+
|`dataRangeHoverLink` | TRUE/FALSE, 默认为TRUE |
+---------------------+--------------------------------------------------------+
| `mapLocation`       | `list(x=.., y=.., width=.., height=..)`, 默认为`list(x='center', y='center')` |
+---------------------+--------------------------------------------------------+
|`mapValueCalculation`| 'sum'/'average', 默认为'sum' |
+---------------------+--------------------------------------------------------+
| `mapValuePrecision` | 整型，默认为0 |
+---------------------+--------------------------------------------------------+
| `showLegendSymbol`  | TRUE/FALSE, 默认为TRUE |
+---------------------+--------------------------------------------------------+
| `roam`              | TRUE/FALSE/'scale'/'move', 默认为FALSE |
+---------------------+--------------------------------------------------------+
| `scaleLimit`        | 数值型，`list(max=.., min=..)`, 默认为NULL |
+---------------------+--------------------------------------------------------+
| `nameMap`           | 参见`addNameMap` |
+---------------------+--------------------------------------------------------+
| `textFixed`         | 列表, 比如`list(China=c(10, -10))`, 默认为NULL |
+---------------------+--------------------------------------------------------+
| `geoCoord`          | 参见`addGeoCoord` |
+---------------------+--------------------------------------------------------+
| `heatmap`           | 参见`addHeatMap` |
+---------------------+--------------------------------------------------------+
 
### 仪表盘Gauge

+-----------------+------------------------------------------------------------+
|  属性           |  解释 |
+=================+============================================================+
|`legendHoverLink`| TRUE/FALSE, 默认为TRUE. |
+-----------------+------------------------------------------------------------+
| `center`        | 百分比或数值，默认为c('50%', '50%') |
+-----------------+------------------------------------------------------------+
| `radius`        | 百分比或数值，默认为c(0, '75%') |
+-----------------+------------------------------------------------------------+
| `startAngle`    | 数值型 -360 ~ 360, 默认为225 |
+-----------------+------------------------------------------------------------+
| `endAngle`      | 数值型 -360 ~ 360, 默认为 -45 |
+-----------------+------------------------------------------------------------+
| `min`           | 数值型，默认为0 |
+-----------------+------------------------------------------------------------+
| `max`           | 数值型，默认为 100 |
+-----------------+------------------------------------------------------------+
| `splitNumber`   | 数值型，默认为10 |
+-----------------+------------------------------------------------------------+
| `axisLine`      | 列表, 默认为`list( show=TRUE, lineStyle=list(color``=list(list(0.2, '#228b22'), list(0.8, '#48b'),` `list(1, '#ff4500')), width=30))` | 
+-----------------+------------------------------------------------------------+
| `axisTick`      | 列表，默认为`list( show=TRUE, splitNumber=5, length=8,` `lineStyle=list( color='#eee', width=1, type='solid'))` |
+-----------------+------------------------------------------------------------+
| `axisLabel`     | 列表，默认为 `list(show=TRUE, formatter=NULL,` `textStyle=list(color='auto'))` |
+-----------------+------------------------------------------------------------+
| `splitLine`     | 列表，默认为 `list(show=TRUE, length=30,` `lineStyle=list( color='#eee', width=2, type='solid'))`|
+-----------------+------------------------------------------------------------+
| `pointer`       | 列表，默认为 `list(length='80%', width=8, color='auto')` |
+-----------------+------------------------------------------------------------+
| `title`         | 列表，默认为 `list(show=TRUE, offsetCenter=list(0, '40%')`, `textStyle=list(color='#333', fontSize=15))`
+-----------------+------------------------------------------------------------+
| `detail`        | 列表，默认为 `list(show=TRUE, backgroundColor='rgba(0,0,0,0)'`, `borderWidth=0, borderColor='#ccc',`  `width=100, height=40,` `offsetCenter=list(0, '40%'), formatter=NULL`, `textStyle=list(color='auto', fontSize=30))` |
+-----------------+------------------------------------------------------------+

### 漏斗图Funnel

+-----------------+------------------------------------------------------------+
|  属性           |  解释 |
+=================+============================================================+
|`legendHoverLink`| TRUE/FALSE, 默认为TRUE. |
+-----------------+------------------------------------------------------------+
| `sort`          | 'ascending'|'descending', 默认为'descending' |
+-----------------+------------------------------------------------------------+
| `min`           | 数值型，默认为0 |
+-----------------+------------------------------------------------------------+
| `max`           | 数值型，默认为100 |
+-----------------+------------------------------------------------------------+
| `x`             | 数值型，默认为80 |
+-----------------+------------------------------------------------------------+
| `y`             | 数值型，默认为60 |
+-----------------+------------------------------------------------------------+
| `x2`            | 数值型，默认为 80 |
+-----------------+------------------------------------------------------------+
| `y2`            | 数值型，默认为60 |
+-----------------+------------------------------------------------------------+
| `width`         | 百分比或数值，默认为 NULL |
+-----------------+------------------------------------------------------------+
| `height`        | 百分比或数值，默认为 NULL |
+-----------------+------------------------------------------------------------+
| `funnelAlign`   | 'left'/'right'/'center', 默认为'center' |
+-----------------+------------------------------------------------------------+
| `minSize`       |  百分比，默认为 '0%' |
+-----------------+------------------------------------------------------------+
| `maxSize`       |  百分比，默认为 '100%' |
+-----------------+------------------------------------------------------------+
| `gap`           |  数值型，默认 0 |
+-----------------+------------------------------------------------------------+

### 事件河流图eventRiver

+-----------------+------------------------------------------------------------+
|  属性           |  解释 |
+=================+============================================================+
| `xAxisIndex`    | 0/1, 默认为0 (主坐标轴) |
+-----------------+------------------------------------------------------------+
|`legendHoverLink`| TRUE/FALSE, 默认为TRUE. |
+-----------------+------------------------------------------------------------+
| `weight`        | 数值型，默认为1 |
+-----------------+------------------------------------------------------------+


### 矩形树图Treemap

+-----------------+------------------------------------------------------------+
|  属性           |  解释 |
+=================+============================================================+
| `center`        |  百分比或数值，默认为 c('50%', '50%') |
+-----------------+------------------------------------------------------------+
| `size`          |  百分比或数值，默认为 c('80%', '80%') |
+-----------------+------------------------------------------------------------+
| `root`          |  当前显示的根节点名称 |
+-----------------+------------------------------------------------------------+


### 树图Tree

+-----------------+------------------------------------------------------------+
|  属性           |  解释 |
+=================+============================================================+
| `symbol`        | 参见`setSymbols` |
+-----------------+------------------------------------------------------------+
| `symbolSize`    | 数值型或`JS`函数 |
+-----------------+------------------------------------------------------------+
| `roam`          | TRUE/FALSE/'scale'/'move', 默认为FALSE |
+-----------------+------------------------------------------------------------+
| `rootLocation`  | 列表, 可以是 `list(x='center' / 'left' / 'right' / 'x%' / number,` `y='center' / 'top' / 'bottom' / 'y%' / number)` |
+-----------------+------------------------------------------------------------+
| `layerPadding`  | 数值型，默认为100 |
+-----------------+------------------------------------------------------------+
| `nodePadding`   | 数值型，默认为30 |
+-----------------+------------------------------------------------------------+
| `orient`        | 'vertical'/'horizontal'/'radial', 默认为'vertical' |
+-----------------+------------------------------------------------------------+
| `direction`     |  "" 或 "inverse", 默认为"" |
+-----------------+------------------------------------------------------------+

### 词云wordCloud

+-----------------+------------------------------------------------------------+
|  属性           |  解释 |
+=================+============================================================+
| `center`        |  百分比或数值，默认为 c('50%', '50%') |
+-----------------+------------------------------------------------------------+
| `size`          |  百分比或数值，默认为 c('80%', '80%') |
+-----------------+------------------------------------------------------------+
| `textRotation`  |  向量， -90 ~ 90, 默认为c(0, 90) |
+-----------------+------------------------------------------------------------+
| `autoSize`      |  列表，默认为`list(enable=TRUE, minSize=12)` |
+-----------------+------------------------------------------------------------+

### 热力图Heatmap

+-----------------+------------------------------------------------------------+
|   属性          |  解释 |
+=================+============================================================+
| `blurSize`      | 数值型，默认为30 |
+-----------------+------------------------------------------------------------+
| `gradientColors`| `list(offset=.., color=..)`或颜色向量. 默认为 `list('blue', 'cyan', 'limegreen', 'yellow', 'red')` |
+-----------------+------------------------------------------------------------+
| `minAlpha`      | 数值型，默认为0.05 |
+-----------------+------------------------------------------------------------+
| `valueScale`    | 数值型，默认1 |
+-----------------+------------------------------------------------------------+
| `opacity`       | 数值型，默认1 |
+-----------------+------------------------------------------------------------+
 
# 举例Showcase

## 数据准备Data Preparation

用`airquality`数据集产生4个Echarts对象`g1` - `g4`: 

**时间轴**    | **单个系列**    | **多个系列**
--------------|-----------------|-----------------
**no**        |  `g1`           |  `g2`
**yes**       |  `g3`           |  `g4`

```{r}
require(data.table)
aq <- airquality
aq$Date <- as.Date(paste('1973', aq$Month, aq$Day, sep='-'))
g1 <- echartr(aq, Date, Temp, type='curve') %>% setToolbox(pos=3)
g2 <- echartr(aq, Day, Temp, Month, type='curve') %>% setToolbox(pos=3)
g3 <- echartr(aq, Day, Temp, z=Month, type='curve') %>% setToolbox(pos=3)
aq1 <- melt(aq, id=c('Month', 'Day'), measure=c('Temp', 'Wind'), 
            variable='Param')
g4 <- echartr(aq1, Day, value, Param, z=Month, type='curve') %>% 
    setToolbox(pos=3)
```


## 修饰Modification

`setSeries`能修改series部件中的任何元素。

你可以先修改图类型，**然后**调整图形参数。

```r
g1 %>% setSeries(type='bar') %>% setSeries(barWidth=0.5)
```

<table>
<tr><td>
```{r, echo=FALSE}
g1 %>% setTheme(width=400, height=300)
```
</td><td>
```{r, echo=FALSE}
g1 %>% setSeries(type='bar') %>% setSeries(barWidth=0.5) %>% setTheme(width=400, height=300)
```
</td></tr>
</table>

也可以把修改局限在某几个数据系列中...

```r
g2 %>% setSeries(series='5', itemStyle=list(normal=itemStyle(
    lineStyle=lineStyle(shadowBlur=10, shadowColor='yellow')))
```

<table>
<tr><td>
```{r,echo=FALSE}
g2 %>% setTheme(width=400, height=300)
```
</td><td>
```{r,echo=FALSE}
g2 %>% setSeries(series='5', itemStyle=list(normal=itemStyle(
    lineStyle=lineStyle(shadowBlur=10, shadowColor='yellow')))) %>% 
    setTheme(width=400, height=300)
```
</td></tr>
</table>


或某几个时间轴切片中... 

> 但在时间轴中，属性会自动往后继承，所以你需要在当前切片的下一切片中重置属性，阻断属性继承。

```r
g3 %>% setSeries(timeslots='5', itemStyle=list(normal=itemStyle(
    lineStyle=lineStyle(shadowBlur=10, shadowColor='yellow')))) %>%
    setSeries(timeslots='6', itemStyle=list(normal=itemStyle(
    lineStyle=lineStyle(shadowBlur=0))))
```

<table>
<tr><td>
```{r,echo=FALSE}
g3 %>% setTheme(width=400, height=300)
```
</td><td>
```{r,echo=FALSE}
g3 %>% setSeries(timeslots='5', itemStyle=list(normal=itemStyle(
    lineStyle=lineStyle(shadowBlur=10, shadowColor='yellow')))) %>%
    setSeries(timeslots='6', itemStyle=list(normal=itemStyle(
    lineStyle=lineStyle(shadowBlur=0)))) %>% setTheme(width=400, height=300)
```
</td></tr>
</table>


或者某些系列和时间轴切片的组合。

```r
g4 %>% setSeries(series='Temp', timeslots='5', itemStyle=list(normal=itemStyle(
    lineStyle=lineStyle(shadowBlur=10, shadowColor='yellow')))) %>%
    setSeries(timeslots='6', series='Temp', itemStyle=list(normal=itemStyle(
        lineStyle=lineStyle(shadowBlur=0)
    )))
```

<table>
<tr><td>
```{r,echo=FALSE}
g4 %>% setTheme(width=400, height=300)
```
</td><td>
```{r,echo=FALSE}
g4 %>% setSeries(series='Temp', timeslots='5', itemStyle=list(normal=itemStyle(
    lineStyle=lineStyle(shadowBlur=10, shadowColor='yellow')))) %>%
    setSeries(timeslots='6', series='Temp', itemStyle=list(normal=itemStyle(
        lineStyle=lineStyle(shadowBlur=0)
    ))) %>% setTheme(width=400, height=300)
```
</td></tr>
</table>

# 参考资料

<http://echarts.baidu.com/echarts2/doc/option.html#title~series-i>
