---
title: "控件Widget 32 - 图标symbolList"
output: 
  html_document: 
    number_sections: yes
    toc: yes
    toc_depth: 4
    toc_float: yes
---

```{r setup, include=FALSE}
knitr::opts_chunk$set(echo = TRUE)
```

首先，加载`recharts`:
```{r}
library(recharts)
```

# 介绍Introduction

SymbolList是图表名称向量。可以用`setSymbols`定义它。symbolList映射数据系列，且循环调用。

建议用`chart %>% setSymbols(...)`格式调用`setSymbols`。

# 用法Function Call

```r
setSymbols(chart, symbols = NULL, ...)
```

+--------------+---------------------------------------------------------------+
|   Arg        |  Requirement                                                |
+==============+===============================================================+
| **chart**    | `echartR`或`echart`创建的Echarts对象.  |
+--------------+---------------------------------------------------------------+
| symbols      | 图标名向量。如果指定的图标向量长度小于数据系列个数，就用最后一个图标补足。默认为NULL. |
|              |               |
|              | - 如果symbolList为NULL或忽略，则循环调用Echarts的默认图标: `c('circle', 'rectangle', 'triangle', 'diamond',` `'emptyCircle', 'emptyRectangle',` `'emptyTriangle', 'emptyDiamond')`.    |
|              | - 也可使用非标图标，如`'heart', 'droplet',` `'pin', 'arrow',` `'star3', 'star4',` `'star5', 'star6',` `'star7', 'star8',` `'star9'`, 等。  |
|              | - 如设为'none', 则不使用图标。这可用于不带点的折线等。
|              | - 不在合法图标列表中的图标名会被忽略。 |
+--------------+---------------------------------------------------------------+
| ...          | 省略号 |
+--------------+---------------------------------------------------------------+

# 举例Showcase

```{r}
g <- echartr(iris, Sepal.Width, Petal.Width, Species)
g
```

默认的图标为'circle', 'rectangle' and 'triangle'。可以指定其他图标。

```{r}
g %>% setSymbols(symbols=c('diamond', 'emptycircle', 'emptyrectangle'))
```

如果symbolList长度小于数据系列个数，最后一个图标用来补足。

```{r}
g %>% setSymbols(symbols=c('diamond', 'emptycircle'))
```

也可用一些非标图标。

```{r}
g %>% setSymbols(c('pin', 'heart', 'star8'))
```

# 参考资料

<http://echarts.baidu.com/echarts2/doc/option.html#title~symbolList>
