---
title: "控件Widget 26 - 缩放漫游DataZoom"
output: 
  html_document: 
    number_sections: yes
    toc: yes
    toc_depth: 4
    toc_float: yes
---

```{r setup, include=FALSE}
knitr::opts_chunk$set(echo = TRUE)
```

首先，加载`recharts`:
```{r}
library(recharts)
```

# 介绍Introduction

缩放漫游默认放置于6点钟位。

建议用`chart %>% setDataZoom(...)`格式调用`setDataZoom`.

# 用法Function Call

```r
setDataZoom(chart, show = TRUE, pos = 6, range = NULL, width = 30,
  fill = "rgba(144,197,237,0.2)", handle = "rgba(70,130,180,0.8)",
  bgColor = "rgba(0,0,0,0)", dataBgColor = "#eee", showDetail = TRUE,
  realtime = FALSE, zoomLock = FALSE, ...)
```

+-------------+----------------------------------------------------------------+
|   参数      |  要求                                               |
+=============+================================================================+
| **chart**   | `echartR`或`echart`创建的Echarts对象.  |
+-------------+----------------------------------------------------------------+
| show        | 逻辑型，是否显示缩放漫游。默认为FALSE。如要把缩放漫游部件整体从Echarts对象中移除，设为NULL. |
+-------------+----------------------------------------------------------------+
| pos         | 缩放漫游的时钟方位，默认为6，参见`vecPos`。也可以自定义方位向量`c(x, y, orient)`. |
+-------------+----------------------------------------------------------------+
| range       | 向量`c(min, max)`. 不能超出区间`c(0, 100)` |
+-------------+----------------------------------------------------------------+
| width       | 缩放漫游宽度，默认为20px. |
+-------------+----------------------------------------------------------------+
| fill        | 缩放漫游控制轴颜色，格式为'rgba(red, green, blue, alpha)'，默认为`'rgba(144,197,237,0.2)'` ("#90C5ED33"). |
+-------------+----------------------------------------------------------------+
| handle      | 缩放漫游手柄颜色，格式为'rgba(red, green, blue, alpha)'，默认为`'rgba(70,130,180,0.8)'` ("#4682B4CC"). |
+-------------+----------------------------------------------------------------+
| bgColor     | 背景色，默认为透明('rgba(0,0,0,0)'). |
+-------------+----------------------------------------------------------------+
| dataBgColor | 数据剪影的背景色 (只显示第一个系列). 默认为 '#eee'. |
+-------------+----------------------------------------------------------------+
| showDetail  | 逻辑型，缩放时是否显示明细。默认为TRUE. |
+-------------+----------------------------------------------------------------+
| realtime    | 逻辑型，缩放时是否实时显示明细，默认为FALSE. |
+-------------+----------------------------------------------------------------+
| zoomLock    | 逻辑型，是否锁定缩放区间。默认为FALSE. |
+-------------+----------------------------------------------------------------+
| ...         | 省略号 |
+-------------+----------------------------------------------------------------+

# 举例Showcase

```{r}
g <- echartr(iris, Sepal.Width, Petal.Width, Species)
g
```

初始时不显示缩放漫游，可以打开。
```{r}
g %>% setDataZoom(show=TRUE)
```

移动缩放漫游。
```{r}
g %>% setDataZoom(pos=12)
```

自定义格式。
```{r}
g %>% setDataZoom(bgColor='yellow', dataBgColor='gold', fill='tan',
                  handle='maroon')
```

初始选中20% - 60%.

```{r}
g %>% setDataZoom(range=c(20, 60))
```

# 参考资料

<http://echarts.baidu.com/echarts2/doc/option.html#title~dataZoom>
